Inventaris van de archieven van de Commissies tot opsporing van oorlogsmisdadigers [COOM], (1942) 1944-1949 (1984)
Nationaal Archief, Den Haag
F.J. van der Kroon, Majoor der Koninklijke Marechaussee
A. Wolters, Luitenant ter zee tweede klasse van de Koninklijke Marine Reserve en
Mr. C.H.J.F. van Houten, reserve-kapitein der artillerie
tot secretaris:
Dr. J.H. Zeeman, wnd. substituut-officier van Justitie bij de Nederlandsche Rechtbank te Londen.
Londen, 1 Maart 1944.
De Minister van Justitie,
van Angeren
De Minister van Binnenlandsche Zaken,
van Boeyen.
De Minister van Buitenlandsche Zaken,
E.N. van Kleffens
Staatsblad van het Koninkrijk der Nederlanden (No. F 85 Besluit van 29 mei 1945).
(No. F 85) Besluit van 29 Mei 1945, houdende vaststelling van het Besluit opsporing oorlogsmisdrijven.
Wij Wilhelmina, bij de gratie Gods, Koningin der Nederlanden, Prinses van Oranje-Nassau, enz., enz., enz.
Op voordracht van Onze Ministers voor Algemeene Oorlogvoering van het Koninkrijk, van Buitenlandsche Zaken, van Justitie, van Binnenlandsche Zaken, van Oorlog en Marine, dd. 16 Mei 1945, No. G.U. 103/45
Overwegende, dat het noodzakelijk is ter uitvoering van de verplichtingen, aanvaard door Nederland en de Vereenigde Volkeren bij de declaratie afgelegd op 13 Januari 1942 in St. James's Palace te Londen, en mede in verband met de huidige buitengewone omstandigheden, een speciale regeling te treffen voor een doelmatige opsporing van misdrijven, waarop het Besluit Buitengewoon Strafrecht toepasselijk is voorzoover deze zijn begaan door anderen dan Nederlanders of Nederlandsche onderdanen
Hebben goedgevonden en verstaan:
Artikel 1.
Onder oorlogsmisdrijven worden in dit besluit verstaan feiten, welke misdrijven naar Nederlandsch recht opleveren en in de wetten en gebruiken van den oorlog verboden zijn, tijdens den huidigen oorlog gepleegd door anderen dan Nederlanders of Nederlandsche onderdanen.
Artikel 2.
Er bestaat een Nederlandsche Commissie inzake oorlogsmisdrijven. De Commissie bestaat uit een voorzitter, een vice-voorzitter, gewone leden en een of meer secretarissen, welke op de voordracht van Onzen Minister van Justitie door Ons worden benoemd, geschorst en ontslagen.
De gewone leden zijn opsporingsambtenaren in den zin van artikel 142 van het Wetboek van Strafvordering.
Artikel 3.
Te Londen kan een bureau worden ingesteld, waarin de Nederlandsche Vertegenwoordiger bij de United Nations Commission for the Investigation of War Crimes, een of meer leden der Commissie alsmede een secretaris zitting hebben.
Artikel 4.
De taak van de Commissie bestaat in de opsporing van oorlogsmisdrijven, de verzameling van alle daaromtrent verkrijgbare gegevens en het gereed maken en inzenden van zaken bij de United Nations Commission for the investigation of War Crimes.
Van de gereed gemaakte zaken worden afschriften ingediend bij Onzen Minister van Justitie.
Artikel 5.
De Commissie kan zich doen bijstaan door daartoe door Onzen Minister van Justitie aan te wijzen opsporingsambtenaren.
Deze zijn belast met onderzoek van bepaalde zaken en ontvangen hun opdrachten van den voorzitter, dan wel van den vice-voorzitter der Commissie.
De rapporten en processen-verbaal van deze onderzoeken worden ingediend bij den opdrachtgever, of indien geen opdracht is verstrekt, bij den voorzitter der Commissie.
Artikel 6.
Er bestaan sub-commissies inzake oorlogsmisdrijven, wier taak, samenstelling en ressort nader worden geregeld door Onzen Minister van Justitie.
Deze sub-commissies zullen bestaan uit een rechtsgeleerden voorzitter, tenminste twee leden met de hoedanigheid van opsporingsambtenaar, alsmede een secretaris.
De taak dezer sub-commissies is op het opsporen en het verzamelen van gegevens betreffende oorlogsmsidrijven.
Deze sub-commissies leveren haar gegevens en zoover mogelijk voorbereide zaken in bij den voorzitter der Commissie.
De voorzitter laat desgewenscht aanvullend onderzoek verrichten.
Artikel 7.
De Procureurs-Fiscaal der Bijzondere Gerechtshoven doen mededeeling van alle zaken, waarvan de verdachte zich niet in het Rijk in Europa bevindt aan den voorzitter der Commissie.
Artikel 8.
De opsporingsambtenaren, aangewezen bij of krachtens den eersten titel van het tweede boek van het Wetboek van Strafvordering, zijn verplicht alle gegevens betreffende oorlogsmisdrijven, welke te hunner kennis komen, onverwijld mede te deelen aan de in hun ressort gevestigde sub-commissie bedoeld in artikel 6.
Artikel 9.
De Burgemeesters zijn verplicht de bevolking hunner gemeente door middel van algemeene bekendmaking op te roepen om mededeelingen en gegevens betreffende oorlogsmisdrijven op te geven aan een in die bekendmaking te noemen instantie.
Artikel 10.
Onze Ministers van Justitie, van Binnenlandsche Zaken en van Oorlog dragen zorg, dat de onder hen ressorteerende ambtenaren en instanties gegevens betreffende oorlogsmisdrijven, welke reeds te hunner kennis zijn gekomen of nog zullen komen, doorgeven aan den voorzitter der Commissie en voorts alle inlichtingen verstrekken, welke door deze autoriteit mochten worden gewenscht.
Artikel 11.
Door Onzen Minister van Oorlog of van Marine zullen in overleg met Onzen Minister van Justitie, hetzij op verzoek van den voorzitter der Commissie, of van een der Procureurs-Fiscaal van een der Bijzondere Gerechtshoven, ofwel van de geallieerde bezettingsautoriteiten in vijandelijk gebied, rechtsgeleerde verbindings-officieren worden aangewezen, teneinde in overleg met voornoemde geallieerde autoriteiten in vijandelijk gebied, betreffende oorlogsmisdrijven opsporingswerkzaamheden te verrichten in vijandelijk gebied. Aan de andere hiervoren vermelde autoriteiten zal van deze aanwijzingen kennis worden gegeven.
De in het eerste lid bedoelde verbindings-officieren zenden de resultaten hunner onderzoekingen in bij den voorzitter der Commissie.
Artikel 12.
Onze Minister van Justitie stelt vergoedingen vast voor werkzaamheden verricht ingevolge dit besluit door personen, die niet in Rijksdienst zijn.
Artikel 13.
Dit besluit, ten aanzien waarvan de bevoegdheid bedoeld in artikel 9, tweede lid, van het Besluit op den Bijzonderen staat van beleg, niet kan worden uitgeoefend, treedt in werking op den dag zijner afkondiging.
Het kan worden aangehaald onder den titel 'Besluit opsporing oorlogsmisdrijven'.
Onze Ministers voor Algemeene Oorlogvoering van het Koninkrijk, van Buitenlandsche Zaken, Justitie, Binnenlandsche Zaken, Oorlog en Marine zijn, ieder voor zoover hem betreft, belast met de uitvoering van dit besluit, dat in het Staatsblad zal worden geplaatst.
Breda, 29 Mei 1945.
WILHELMINA
De Minister voor Algemeene Oorlogvoering van het Koninkrijk,
Voorzitter van den Raad van Ministers,
P.S. GERBRANDY.
Voor den Minister van Buitenlandsche Zaken,
E. MICHIELSEN VAN VERDUYNEN.
De Minister van Justitie, a.i.,
P.S. GERBRANDY.
De Minister van Binnenlandsche Zaken,
BEEL.
De Minister van Oorlog,
J. DE QUAY.
De Minister van Marine,
DE BOOY.
Uitgegeven den zesden Juni 1945.
De Minister van Justitie a.i.,
P.S. GERBRANDY
Concordantie op de archieven van de commissies tot Opsporing van Oorlogsmisdadigers
Toelichting op de gebruikte afkortingen:
BOOM = Bureau Opsporing Oorlogsmisdadigers
CABR = Centraal Archief Bijzondere Rechtspleging
NWCC = Netherlands War Crimes Commission
Concordantie van Oud doosnummer naar Inventarisnummer
BOOM/Doos 1 373-380
BOOM/Doos 2 381-400
BOOM/Doos 3 401-419
BOOM/Doos 4 420-434
BOOM/Doos 5 435-455
BOOM/Doos 6 456-473
BOOM/Doos 7 474-477
BOOM/Doos 8 478-486
BOOM/Doos 9 487-499
BOOM/Doos 10 500-520
BOOM/Doos 11 521-530
BOOM/Doos 12 531-546
BOOM/Doos 13 547-565
BOOM/Doos 14 566-579
BOOM/Doos 15 580-596
BOOM/Doos 16 597-610
BOOM/Doos 17 611-625
BOOM/Doos 18 626-637
BOOM/Doos 19 638-656
BOOM/Doos 20 657-665
BOOM/Doos 21 666-683
BOOM/Doos 22 684-693
BOOM/Doos 23 694
BOOM/Doos 24 695-709
BOOM/Doos 25 710-727
BOOM/Doos 26 728-741
BOOM/Doos 27 742-751
BOOM/Doos 28 752-768
BOOM/Doos 29 769-781
BOOM/Doos 30 782-790
BOOM/Doos 31 791-799
BOOM/Doos 32 800-812
BOOM/Doos 33 813-826
BOOM/Doos 34 827-836
BOOM/Doos 35 837-845
BOOM/Doos 36 846-856
BOOM/Doos 37 857-870
BOOM/Doos 38 871-883
BOOM/Doos 39 884-887
BOOM/Doos 40 888-902
BOOM/Doos 41 903-910
BOOM/Doos 42 911-914
BOOM/Doos 43 915-919
BOOM/Doos 44 920-927
BOOM/Doos 45 928-944
BOOM/Doos 46 945-953
BOOM/Doos 47 954-958
BOOM/Doos 48 959-960
BOOM/Doos 49 961-963
BOOM/Doos 50 964-967
BOOM/Doos 51 968
BOOM/Doos 52 969-970
BOOM/Doos 53 971-972
BOOM/Doos 54 973
BOOM/Doos 55 974-975
BOOM/Doos 56 976-977
BOOM/Doos 57 978-980
BOOM/Doos 58 981-983
BOOM/Doos 59 984-986
BOOM/Doos 60 987
BOOM/Doos 61 988-989
BOOM/Doos 62 990-992
BOOM/Doos 63 993-995
BOOM/Doos 64 996-997
BOOM/Doos 65 998-999
BOOM/Doos 66 1000-1001
BOOM/Doos 67 1002-1009
BOOM/Doos 68 1010-1017
BOOM/Doos 69 1018-1034
BOOM/Doos 70 1035-1043
BOOM/Doos 71 1044-1055
BOOM/Doos 72 1056-1069
BOOM/Doos 73 1070-1087
BOOM/Doos 74 1088-1097
BOOM/Doos 75 1098-1103
BOOM/Doos 76 1104-1110
BOOM/Doos 77 1111-1118
BOOM/Doos 78 1119-1129
BOOM/Doos 79 1130-1138
BOOM/Doos 80 1139-1147
BOOM/Doos 81 1148-1160
BOOM/Doos 82 1161-1163
BOOM/Doos 83 1164-1165
BOOM/Doos 84 1166-1167
BOOM/Doos 85 1168-1169
BOOM/Doos 86 1170-1171
BOOM/Doos 87-89 1172-1174
BOOM/Doos 89 1175
BOOM/Doos 90 1176
BOOM/Doos 91 1177-1186
BOOM/Doos 92 1187-1195
BOOM/Doos 92 1196-1211
BOOM/Doos 93 1212-1215
BOOM/Doos 93-94 1216
BOOM/Doos 95 1217-1221
BOOM/Doos 96 1222-1223
BOOM/Doos 97 1224-1239
BOOM/Doos 98 1240-1252
BOOM/Doos 99 1253-1266
BOOM/Doos 100 1267-1285
BOOM/Doos 101 1286-1301
BOOM/Doos 102 1302-1312
BOOM/Doos 103 1313-1325
BOOM/Doos 104 1326-1330
BOOM/Doos 105 1331-1335
BOOM/Doos 106 1336-1337
BOOM/Doos 107 1338-1342
BOOM/Doos 108 1343-1346
BOOM/Doos 109 1347-1355
BOOM/Doos 110 1356-1365
BOOM/Doos 111 1366-1368
BOOM/Doos 112 1368-1370
BOOM/Doos 113 1371-1386
BOOM/Doos 114 1387-1399
BOOM/Doos 115 1400-1418
BOOM/Doos 115A 1419-1428
BOOM/Doos 116 1429-1439
BOOM/Doos 117 1440-1448
BOOM/Doos 118 1448-1450
BOOM/Doos 119 1451-1458
BOOM/Doos 120 1459-1462
BOOM/Doos 121 1463-1468
BOOM/Doos 122 1469-1476
BOOM/Doos 123 1477-1485
BOOM/Doos 124 1486-1502
BOOM/Doos 125 1503-1512
BOOM/Doos 126 1513-1517
BOOM/Doos 127 1518-1521
BOOM/Doos 128 1522-1530
BOOM/Doos 129 1531-1542
BOOM/Doos 130 1543
BOOM/Doos 131 1544-1547
BOOM/Doos 132 1548-1551
BOOM/Doos 133 1552-1553
BOOM/Doos 134 1554-1561
BOOM/Doos 135 1562-1576
BOOM/Doos 136 1577-1590
BOOM/Doos 137 1591-1600
BOOM/Doos 138 1601-1611
BOOM/Doos 139 1612-1624
BOOM/Doos 140 1625-1633
BOOM/Doos 141 1634-1641
BOOM/Doos 142 1642-1655
BOOM/Doos 143 1654-1665
BOOM/Doos 144 1666-1675
BOOM/Doos 145 1676-1688
BOOM/Doos 146 1689-1701
BOOM/Doos 147 1702-1718
BOOM/Doos 148 1719
BOOM/Doos 149 1720-1731
BOOM/Doos 150 1732-1743
BOOM/Doos 151 1744-1748
BOOM/Doos 152 1749-1758
BOOM/Doos 153 1759-1777
BOOM/Doos 154 1778-1792
BOOM/Doos 155 1793-1809
BOOM/Doos 156 1810-1827
BOOM/Doos 157 1828-1843
BOOM/Doos 158 1844-1859
BOOM/Doos 159 1860-1866
BOOM/Doos 160 1867-1879
BOOM/Doos 161 1880-1896
BOOM/Doos 162 1897-1907
BOOM/Doos 163 1908-1916
BOOM/Doos 164 1917-1930
BOOM/Doos 165 1931-1946
BOOM/Doos 166 1947-1959
BOOM/Doos 167 1960-1970
BOOM/Doos 168 1971-1977
BOOM/Doos 169 1978-1987
BOOM/Doos 170 1988-1990
BOOM/Doos 171 1991-1996
BOOM/Doos 172 1997-2009
BOOM/Doos 173 2010-2020
BOOM/Doos 174 2021-2028
BOOM/Doos 175 2029-2033
BOOM/Doos 176 2034-2041
BOOM/Doos 177 2042-2048
BOOM/Doos 178 2049-2057
BOOM/Doos 179 2058-2064
BOOM/Doos 180 2065-2077
BOOM/Doos 181 2078-2090
BOOM/Doos 182 2091-2114
BOOM/Doos 183 2115-2137
BOOM/Doos 184 2138-2152
BOOM/Doos 185 2153-2165
BOOM/Doos 186 2166-2187
BOOM/Doos 187 2188-2206
BOOM/Doos 188 2207-2213
BOOM/Doos 189 2214-2224
BOOM/Doos 190 2225-2228
BOOM/Doos 191 2229-2237
BOOM/Doos 192 2238-2250
BOOM/Doos 193 2251-2258
BOOM/Doos 194 2259-2282
BOOM/Doos 195 2283-2297
BOOM/Doos 196 2298-2310
BOOM/Doos 197 2311-2315
BOOM/Doos 198 2316-2324
BOOM/Doos 199 2325-2339
BOOM/Doos 200 2340-2364
BOOM/Doos 201 2365-2371
BOOM/Doos 202 2372-2389
BOOM/Doos 203 2390-2395
BOOM/Doos 204 2396-2403
BOOM/Doos 205 2404-2425
BOOM/Doos 206 2426-2438
BOOM/Doos 207 2439-2455
BOOM/Doos 208 2456-2457
BOOM/Doos 209 2458-2459
BOOM/Doos 210 2460-2478
BOOM/Doos 211 2479-2488
BOOM/Doos 212 2489-2492
BOOM/Doos 213 2493-2502
BOOM/Doos 214 2503-2504
BOOM/Doos 215 2505-2518
BOOM/Doos 216 2519-2534
BOOM/Doos 217 2535-2542
BOOM/Doos 218 2543-2555
BOOM/Doos 219 2556-2562
BOOM/Doos 220 2563-2571
BOOM/Doos 221 2572-2592
BOOM/Doos 222 2593-2609
BOOM/Doos 223 2610-2622
BOOM/Doos 224 2623-2639
BOOM/Doos 225 2640-2652
BOOM/Doos 226 2653-2664
BOOM/Doos 227 2665-2674
BOOM/Doos 228 2675-2678
BOOM/Doos 229 2679-2686
BOOM/Doos 230 2687-2692
BOOM/Doos 231 2693-2722
BOOM/Doos 232 2723-2739
BOOM/Doos 233 2740-2749
BOOM/Doos 234 2750-2764
BOOM/Doos 235 2765-2775
BOOM/Doos 236 2776-2783
BOOM/Doos 237 2784-2794
BOOM/Doos 238 2795-2805
BOOM/Doos 239 2806-2810
BOOM/Doos 240 2811-2817
BOOM/Doos 241 2818-2825
BOOM/Doos 242 3679-3712
BOOM/Doos 243 3665
BOOM/Doos 243 3667
BOOM/Doos 243 3717
BOOM/Doos 244 3674
BOOM/Doos 244 3716
BOOM/Doos 245 3714-3715
BOOM/Doos 249 336-342
BOOM/Doos 250 343-349
BOOM/Doos 251 350-354
BOOM/Doos 252 355-361
BOOM/Doos 253 362-372
BOOM/Doos 254 3598-3630
BOOM/Doos 255 3611
BOOM/Doos 256 3594
BOOM/Doos 256 3633
BOOM/Doos 256 3634
BOOM/Doos 256 3637
BOOM/Doos 256 3638
BOOM/Doos 257 3592
BOOM/Doos 257 3593
BOOM/Doos 257 3595
BOOM/Doos 257 3596
BOOM/Doos 257 3597
BOOM/Doos 257 3625
BOOM/Doos 257 3627
BOOM/Doos 257 3628
BOOM/Doos 257 3629
BOOM/Doos 257 3631
BOOM/Doos 257 3632
BOOM/Doos 257 3635
BOOM/Doos 257 3636
BOOM/Doos 257 3639-3645
BOOM/Doos 262 3585-3591
BOOM/Doos 267 2828-2879
BOOM/Doos 268 2880-2934
BOOM/Doos 269 2935-2989
BOOM/Doos 270 2990-3036
BOOM/Doos 271 3037-3069
BOOM/Doos 272 3070-3097
BOOM/Doos 273 3098-3159
BOOM/Doos 274 3160-3231
BOOM/Doos 275 3232-3311
BOOM/Doos 276 3312-3386
BOOM/Doos 277 3387-3470
BOOM/Doos 278 3471-3525
BOOM/Doos 279 3526-3583
BOOM/Doos 283 3668
BOOM/Doos 283 3675
BOOM/Doos 285 3666
BOOM/Doos 285 3676
BOOM/Doos 285 3677
BOOM/Doos 286 3664
BOOM/Doos 286 3678
BOOM/Doos 301 293
BOOM/Doos 301A 294
BOOM/Doos 302 295
BOOM/Doos 302A 296
BOOM/Doos 303 297
BOOM/Doos 303A 298
BOOM/Doos 304 299
BOOM/Doos 304A 300
BOOM/Doos 305 301
BOOM/Doos 305A 302
BOOM/Doos 306 303
BOOM/Doos 306A 304
BOOM/Doos 307 305
BOOM/Doos 307A 306
BOOM/Doos 308 307
BOOM/Doos 308A 308
BOOM/Doos 309 309
BOOM/Doos 309A 310
BOOM/Doos 310 311
BOOM/Doos 310A 312
BOOM/Doos 311 313
BOOM/Doos 311A 314
BOOM/Doos 312 315
BOOM/Doos 312 316
BOOM/Doos 313 317
BOOM/Doos 313A 318
BOOM/Doos 314 319
BOOM/Doos 314A 320
BOOM/Doos 315 321
BOOM/Doos 315A 322
BOOM/Doos 316 323
BOOM/Doos 316A 324
BOOM/Doos 317 325
BOOM/Doos 318 326
BOOM/Doos 319 327
BOOM/Doos 320 328
BOOM/Doos 321 329
BOOM/Doos 322 330
BOOM/Doos 323 331
BOOM/Doos 323A 290
CABR 89435 3647-3661
CABR 95671 3819
CABR 95672 3818
CABR 95673 3789
CABR 95674 3777
CABR 95675 3797
CABR 95675 3795
CABR 95677 3791
CABR 95678 3788
CABR 95691 3747
CABR 95692 3778
CABR 95693 3770
CABR 95707 3784
CABR 95708 3774
CABR 95709 3776
CABR 95710 3793
CABR 95711 3812
CABR 95723 3809
CABR 95724 3750
CABR 95725 3796
CABR 95726 3805
CABR 95727 3794
CABR 95728 3787
CABR 95729 3773
CABR 95730 3799
CABR 95731 3818
CABR 95732 3789
CABR 95733 3817
CABR 95813 3812
CABR 95814 3783
CABR 95815 3769
CABR 95816 3802
CABR 95817 3815
CABR 95818 3814
CABR 95819 3781
CABR 95820 3807
CABR 95836 3811
CABR 95837 3768
CABR 95838 3798
CABR 95840 3800
CABR 95841 3776
CABR 95842 3792
CABR 95843 3816
CABR 95844 3804
CABR 95845 3810
CABR 95846 3808
CABR 95847 3789
CABR 95848 3801
CABR 95849 3775
CABR 95850 3786
CABR 95851 3813
CABR 95852 3780
CABR 95940 3822
CABR 95941 3772
CABR 95942 3771
CABR 95943 3782
CABR 95944 3785
CABR 95945 3785
CABR 95946 3776
CABR 95947 3829
CABR 95948 3806
CABR 95949 3803
CABR 95950 3779
CABR 95951 3790
CABR 95983 3727
CABR 95984 3858
CABR 95985 3862
CABR 95986 3830
CABR 95987 3861
CABR 95988 3860
CABR 95989 3729
CABR 95990 3755
CABR 95991 3828
CABR 95992 3827
CABR 95993 3849
CABR 95994 3845
CABR 95995 3826
CABR 95996 3855
CABR 95997 3839
CABR 95998 3844
CABR 95999 3852
CABR 95999 3864
CABR 96000 3766
CABR 96002 3730
CABR 96003 3765
CABR 96072 3859
CABR 96073 3740
CABR 96074 3736
CABR 96075 3752
CABR 96076 3738
CABR 96076 3741
CABR 96077 3731
CABR 96079 3824
CABR 96080 3840
CABR 96081 3843
CABR 96082 3831
CABR 96083 3848
CABR 96084 3821
CABR 96085 3763
CABR 96086 3853
CABR 96087 3728
CABR 96088 3723
CABR 96089 3837
CABR 96157 3748
CABR 96158 3850
CABR 96159 3841
CABR 96160 3739
CABR 96161 3726
CABR 96162 3746
CABR 96162 3866
CABR 96163 3857
CABR 96165 3835
CABR 96166 3836
CABR 96167 3733
CABR 96169 3720
CABR 96170 3854
CABR 96171 3851
CABR 96172 3722
CABR 96173 3724
CABR 96173 3725
CABR 96174 3743
CABR 96262 3833
CABR 96263 3825
CABR 96264 3834
CABR 96265 3842
CABR 96266 3721
CABR 96267 3838
CABR 96268 3745
CABR 96270 3767
CABR 96271 3758
CABR 96272 3867
CABR 96273 3820
CABR 96274 3764
CABR 96305 3823
CABR 96307 3753
CABR 96308 3756
CABR 96309 3753
CABR 96310 3760
CABR 96311 3759
CABR 96312 3761
CABR 96313 3762
CABR 96314 3757
CABR 96343 3749
CABR 96344 3832
CABR 96345 3846
CABR 96346 3732
CABR 96347 3753
CABR 96348 3865
CABR 96349 3865
CABR 96350 3863
CABR 96352 3834
CABR 96353 3785
CABR 96354 3734
CABR 96355 3856
CABR 96356 3753
CABR 96357 3735
CABR 96358 3742
CABR 96359 3751
CABR 96360 3847
CABR 96361 3754
CABR 96362 3788
CABR 96363 3812
CABR 96364 3795
CABR 96365 3737
CABR 96366 3817
CABR 96367 3750
CABR 96907 3744
Depot 88 1-11
Depot 88 174
NWCC/Doos 1 4026-4027
NWCC/Doos 2 4028-4029
NWCC/Doos 3 4030-4031
NWCC/Doos 4 4032-4034
NWCC/Doos 5 4035-4036
NWCC/Doos 6 4037-4038
NWCC/Doos 7 4039
NWCC/Doos 8 4040-4041
NWCC/Doos 9 4042-4043
NWCC/Doos 10 4044-4045
NWCC/Doos 11 4046-4047
NWCC/Doos 12 4048-4049
NWCC/Doos 13 4050-4051
NWCC/Doos 14 4052-4053
NWCC/Doos 15 4054-4055
NWCC/Doos 16 4056-4057
NWCC/Doos 17 4058-4059
NWCC/Doos 18 4060-4061
NWCC/Doos 19 4062-4063
NWCC/Doos 20 4064-4065
NWCC/Doos 21 4066-4067
NWCC/Doos 22 4068-4069
NWCC/Doos 23 4070-4071
NWCC/Doos 24 4072-4073
NWCC/Doos 25 4074-4075
NWCC/Doos 26 4076-4077
NWCC/Doos 27 4078-4079
NWCC/Doos 28 4080-4081
NWCC/Doos 29 4082-4083
NWCC/Doos 30 4084-4085
NWCC/Doos 31 4086-4087
NWCC/Doos 32 4088-4089
NWCC/Doos 33 4090-4091
NWCC/Doos 34 4092-4093
NWCC/Doos 35 4094-4095
NWCC/Doos 36 4096-4097
NWCC/Doos 37 4098-4099
NWCC/Doos 38 4100-4101
NWCC/Doos 39 4102-4103
NWCC/Doos 40 4104-4105
NWCC/Doos 41 4106-4107
NWCC/Doos 42 4108-4109
NWCC/Doos 43 4110-4111
NWCC/Doos 44 4112-4113
NWCC/Doos 45 4114-4115
NWCC/Doos 46 4116-4117
NWCC/Doos 47 4118-4119
NWCC/Doos 48 4120-4121
NWCC/Doos 49 4122-4123
NWCC/Doos 50 4124-4125
NWCC/Doos 51 4126-4127
NWCC/Doos 52 3920-3922
NWCC/Doos 53 3923-3926
NWCC/Doos 54 3927-3935
NWCC/Doos 55 3936-3940
NWCC/Doos 56 3941-3947
NWCC/Doos 57 3948-3953
NWCC/Doos 58 3954-3957
NWCC/Doos 59 3958-3959
NWCC/Doos 60 3960-3961
NWCC/Doos 61 3962-3963
NWCC/Doos 62 3964-3965
NWCC/Doos 63 3966-3967
NWCC/Doos 64 3968-3969
NWCC/Doos 65 3970-3971
NWCC/Doos 66 3972-3973
NWCC/Doos 67 3974-3975
NWCC/Doos 68 3976
NWCC/Doos 69 4023
NWCC/Doos 69 4146
NWCC/Doos 69-70 3908
NWCC/Doos 70 3868
NWCC/Doos 70 3913
NWCC/Doos 70 4128
NWCC/Doos 71 3869-3878
NWCC/Doos 72 3879-3888
NWCC/Doos 73 4129
NWCC/Doos 74 4147
NWCC/Doos 74 4451
NWCC/Doos 75 4130-4132
NWCC/Doos 77 4149
NWCC/Doos 77 4452-4460
NWCC/Doos 78 292
NWCC/Doos 78 3914
NWCC/Doos 78 4148
NWCC/Doos 78 4154-4155
NWCC/Doos 79 291
NWCC/Doos 79 3663
NWCC/Doos 79 3911-3912
NWCC/Doos 79 4172
NWCC/Doos 79 4461
NWCC/Doos 80 4163
NWCC/Doos 80 4462-4464
NWCC/Doos 81 4133-4138
NWCC/Doos 81 4170
NWCC/Doos 82 3910
NWCC/Doos 83 4025
NWCC/Doos 84 4022
NWCC/Doos 85 201
NWCC/Doos 86 4159-4160
NWCC/Doos 87 3978
NWCC/Doos 87 4158
NWCC/Doos 88 3917
NWCC/Doos 88 3977
NWCC/Doos 88 3979
NWCC/Doos 89 3918-3919
NWCC/Doos 89 3982
NWCC/Doos 90 3980-3984
NWCC/Doos 91 3985-3987
NWCC/Doos 92 3988-3991
NWCC/Doos 93 3992-3994
NWCC/Doos 94 3995-3997
NWCC/Doos 95 3998-4001
NWCC/Doos 96 4002-4006
NWCC/Doos 97 4007-4010
NWCC/Doos 98 4011-4114
NWCC/Doos 99 4015-4021
NWCC/Doos 100 4180
NWCC/Doos 102 87
NWCC/Doos 103 88-89
NWCC/Doos 104 90-91
NWCC/Doos 105 92-93
NWCC/Doos 106 94-95
NWCC/Doos 107 96-97
NWCC/Doos 108 26-29
NWCC/Doos 109 30-33
NWCC/Doos 110 34-38
NWCC/Doos 111 39-42
NWCC/Doos 112 43-46
NWCC/Doos 113 47-50
NWCC/Doos 114 51-54
NWCC/Doos 115 55-58
NWCC/Doos 116 59-62
NWCC/Doos 117 63-67
NWCC/Doos 118 68-72
NWCC/Doos 119 73-77
NWCC/Doos 120 78-85
NWCC/Doos 121 175-176
NWCC/Doos 122 177
NWCC/Doos 124 179-180
NWCC/Doos 125 184-187
NWCC/Doos 126 178
NWCC/Doos 126 191
NWCC/Doos 126/127 197
NWCC/Doos 127 200
NWCC/Doos 127 207
NWCC/Doos 128 189
NWCC/Doos 128 194-195
NWCC/Doos 128 205-206
NWCC/Doos 129 181-183
NWCC/Doos 129 193
NWCC/Doos 129 202
NWCC/Doos 129 271-272
NWCC/Doos 129 278
NWCC/Doos 129 286
NWCC/Doos 129/132 280
NWCC/Doos 129/131 203
NWCC/Doos 130 190
NWCC/Doos 130 196
NWCC/Doos 130 273
NWCC/Doos 130 279
NWCC/Doos 130 281
NWCC/Doos 130 282
NWCC/Doos 131 192
NWCC/Doos 131 199
NWCC/Doos 131 277
NWCC/Doos 131 287
NWCC/Doos 132 198
NWCC/Doos 132 204
NWCC/Doos 132 274
NWCC/Doos 132 283
NWCC/Doos 134 219-222
NWCC/Doos 135 223-224
NWCC/Doos 136 227
NWCC/Doos 136 229
NWCC/Doos 136 231
NWCC/Doos 137 188
NWCC/Doos 137 217
NWCC/Doos 137 225-226
NWCC/Doos 137 275-276
NWCC/Doos 138 1
NWCC/Doos 138 216
NWCC/Doos 138 218
NWCC/Doos 138 228
NWCC/Doos 139 161-164
NWCC/Doos 140 165-167
NWCC/Doos 141 168-170
NWCC/Doos 142 171
NWCC/Doos 143 172
NWCC/Doos 143 247-249
NWCC/Doos 144 250-253
NWCC/Doos 145 254-257
NWCC/Doos 146 258-261
NWCC/Doos 147 262-265
NWCC/Doos 148 238-239
NWCC/Doos 148 266-269
NWCC/Doos 164 9
NWCC/Doos 168 208-209
NWCC/Doos 169 210-211
NWCC/Doos 170 212-213
NWCC/Doos 171 214-215
NWCC/Doos 172 4164
NWCC/Doos 173 4166
NWCC/Doos 174 4167
NWCC/Doos 175 4168
NWCC/Doos 176 4165
NWCC/Doos 177 4469-4470
NWCC/Doos 178 4471
NWCC/Doos 179 4472-4473
NWCC/Doos 180 2826
NWCC/Doos 180 4474
NWCC/Doos 181 232-233
NWCC/Doos 181 241-246
NWCC/Doos 183 234-237
NWCC/Doos 183 240
NWCC/Doos 183 270
NWCC/Doos 184 4161-4162
NWCC/Doos 184 4169
NWCC/Doos 185 4480
NWCC/Doos 186 99-114
NWCC/Doos 187 115-125
NWCC/Doos 188 126-136
NWCC/Doos 188 153
NWCC/Doos 189 137-147
NWCC/Doos 190 148-152
NWCC/Doos 190 154-156
NWCC/Doos 191 157-160
NWCC/Doos 192 4465-4466
NWCC/Doos 193 4467-4468
NWCC/Doos 194 4477
NWCC/Doos 201 3718-3719
NWCC/Doos 202 3669
NWCC/Doos 202 3672
NWCC/Doos 203 3670-3671
NWCC/Doos 204 2827
NWCC/Doos 204 3646
NWCC/Doos 205 3713
NWCC/Doos 206 98
NWCC/Doos 207 173
NWCC/Doos 207 285
NWCC/Doos 207 289
NWCC/Doos 208 4182-4217
NWCC/Doos 209 4218-4258
NWCC/Doos 209 4355
NWCC/Doos 210 4257
NWCC/Doos 210 4259-4294
NWCC/Doos 211 4255
NWCC/Doos 211 4295-4331
NWCC/Doos 212 4332-4367
NWCC/Doos 213 4188
NWCC/Doos 213 4363-4381
NWCC/Doos 213 4383
NWCC/Doos 213 4388
NWCC/Doos 213 4390-4392
NWCC/Doos 213 4396-4398
NWCC/Doos 213 4404-4405
NWCC/Doos 213 4410
NWCC/Doos 213 4412-4413
NWCC/Doos 213 4417
NWCC/Doos 213 4422
NWCC/Doos 214 4206
NWCC/Doos 214 4382
NWCC/Doos 214 4384-4387
NWCC/Doos 214 4389
NWCC/Doos 214 4393-4395
NWCC/Doos 214 4399-4403
NWCC/Doos 214 4406-4409
NWCC/Doos 214 4411
NWCC/Doos 214 4414-4416
NWCC/Doos 214 4418-4421
NWCC/Doos 214 4423-4426
NWCC/Doos 215 4245
NWCC/Doos 215 4427-4450
NWCC/Doos 216 3916
NWCC/Doos 216 4156-4157
NWCC/Doos 217 4178-4179
NWCC/Doos 218 3909
NWCC/Doos 218 3915
NWCC/Doos 218 4171
NWCC/Doos 218 4173-4177
NWCC/Doos 219 3895
NWCC/Doos 219A 3896
NWCC/Doos 220 3897
NWCC/Doos 220A 3898
NWCC/Doos 221 3899
NWCC/Doos 221A 3900
NWCC/Doos 222 3901
NWCC/Doos 222A 3902
NWCC/Doos 223 3903
NWCC/Doos 223A 3904
NWCC/Doos 224 3905
NWCC/Doos 225 3906
NWCC/Doos 226 3907
NWCC/Doos 228A 16
NWCC/Doos 229 3890
NWCC/Doos 229A 3891
NWCC/Doos 230 3892
NWCC/Doos 231 3893-3894
NWCC/Doos 233 4150
NWCC/Doos 233A 4151
NWCC/Doos 234 4152
NWCC/Doos 234A 4153
NWCC/Doos 235 17
NWCC/Doos 235A 18
NWCC/Doos 235B 19
NWCC/Doos 236 20
NWCC/Doos 237 21
NWCC/Doos 240 12
NWCC/Doos 241 13
NWCC/Doos 242 22
NWCC/Doos 243 25
NWCC/Doos 244 23
NWCC/Doos 245 24
NWCC/Doos 246 3673
Naamindex op de inv.nrs. 1002-2825
Index op de inv.nrs. 1002-2825